臺灣新北地方法院刑事判決
111年度金訴字第114號
公  訴  人  臺灣新北地方檢察署檢察官
被      告  范晉銘



選任辯護人  閻道至律師
            劉興峯律師
上列被告因違反洗錢防制法等案件，經檢察官提起公訴（111年
度偵字第1274號），本院判決如下：
    主  文
范晉銘共同犯洗錢防制法第十四條第一項之洗錢罪，處有期徒刑
參月，併科罰金新臺幣壹萬元，罰金如易服勞役，以新臺幣壹仟
 元折算壹日。
    事  實
一、范晉銘依其智識及一般社會生活通常經驗，應可知悉金融機
    構帳戶係供個人使用之重要理財及交易工具，關係個人財產
    及信用之表徵，且近來以虛設、借用或買賣人頭帳戶之方式
    ，供詐欺者作為詐欺他人交付財物等不法用途之情事多有所
    聞，而可預見提供帳戶予無特殊親誼關係或熟識之人，可能
    供詐騙不特定民眾將款項匯入帳戶，再將犯罪所得轉出，以
    製造金流斷點，達到隱匿詐欺所得去向之結果，逃避檢警之
    追緝。竟出於縱使發生他人因受騙致財產受損、隱匿詐欺犯
    罪所得去向之結果，亦不違背其本意之詐欺取財及洗錢之不
    確定故意，與自稱「陳曦曦」之人基於共同之犯意聯絡，於
    民國109年4月27日中午12時22分許，將其名下之王道商業銀
    行帳號000-00000000000000號帳戶（下稱本案帳戶）之存摺
    封面，以Line通訊軟體傳送予「陳曦曦」，而提供該帳戶之
    帳號後；嗣由「陳曦曦」於109年6月間某日時，透過Tender
    交友軟體以暱稱「Sarah」結識許詠崴，佯稱透過交友網站
    見面需先匯保證金云云，致許詠崴陷於錯誤，分別於109年6
    月11日11時42分許、109年6月17日19時40分許，匯款新臺幣
    （下同）10萬8,000元、8萬元至其指定之本案帳戶內，再由
    范晉銘依「陳曦曦」指示分別於109年6月11日11時57分許、
    109年6月17日19時50分許匯款10萬8,000元、8萬元至許原福
    （由檢察官另行起訴）名下之中國信託商業銀行帳號000-00
    00000000000號帳戶（下稱許原福帳戶）內，以此方法製造
    金流斷點，隱匿犯罪所得。嗣經許詠崴發覺遭詐欺，遂報警
    處理，始悉上情。
二、案經許詠崴訴由新北市政府警察局板橋分局報請臺灣新北地
    方檢察署檢察官偵查起訴。
    理  由
壹、證據能力部分：
一、按被告以外之人於審判外之言詞或書面陳述，除法律有規定
    者外，不得作為證據。另按被告以外之人於審判外之陳述，
    雖不符合同法第159條之1至第159條之4之規定，然經當事人
    於審判程序同意作為證據，法院審酌該言詞陳述或書面陳述
    作成時之情況，認為適當者，亦得為證據。當事人、代理人
    或辯護人於法院調查證據時，知有第159條第1項不得為證據
    之情形，而未於言詞辯論終結前聲明異議者，視為有前項同
    意，刑事訴訟法第159條第1項、第159條之5分別定有明文。
    該條立法意旨在於傳聞證據未經當事人之反對詰問予以核實
    ，原則上先予排除，惟若當事人已放棄反對詰問權，於審判
    程序中表明同意該等傳聞證據可作為證據；或於言詞辯論終
    結前未聲明異議，基於尊重當事人對傳聞證據之處分權，及
    證據資料愈豐富，愈有助於真實發見之理念，且強化言詞辯
    論主義，使訴訟程序得以順暢進行，上開傳聞證據亦均具有
    證據能力。查本件被告范晉銘以外之人於審判外之言詞或書
    面陳述屬傳聞證據部分，檢察官、被告及其辯護人於本院準
    備程序中並未爭執證據能力，且迄於言詞辯論終結前亦未聲
    明異議，復本院認其作成之情形並無不當情形，經審酌後認
    為適當，均應認於本案有證據能力。
二、另本件認定事實引用之卷內其餘非供述證據部分，與本案均
    有關連性，亦無證據證明係實施刑事訴訟程序之公務員以不
    法方式所取得，依刑事訴訟法第158條之4之反面解釋，當有
    證據能力，復於本院審理時，提示並告以要旨，使檢察官、
    被告及其辯護人充分表示意見，自得為證據使用。
貳、本院之判斷
一、認定犯罪事實所憑證據及認定之理由
  ㈠告訴人許詠崴於犯罪事實一所載時、地，遭詐欺而匯款18萬8
    ,000元至被告范晉銘之王道商業銀行帳戶之事實，業據告訴
    人於警詢中指訴歷歷（見新北地檢署111年度偵字第1274號
    卷，下稱偵查卷第21至23頁），並有內政部警政署反詐騙諮
    詢專線紀錄表、基隆市警察局第三分局暖暖派出所受理詐騙
    帳戶通報警示簡便格式表、金融機構聯防機制通報單、受(
    處)理案件證明單、告訴人玉山銀行帳戶存摺封面及其內頁
    影本、轉帳交易證明及告訴人與「Sarah」間對話紀錄（見
    偵查卷第47、49至51、53至63、115至117、119、121頁）附
    卷可稽，此部分之事實，應堪認定。
　㈡被告於犯罪事實一所載時、地，提供王道銀行帳戶資料予「
    陳曦曦」，並依「陳曦曦」之指示轉匯款項至許原福帳戶
    等事實，業據被告於偵查及審理中自承在卷（見偵查卷第24
　　2頁、本院卷第71頁），並有被告與「陳曦曦」間對話訊息
    之翻拍照片、被告王道銀行開戶申請書、本案帳戶交易明細
    （見本院卷第115至171頁、偵查卷第65至73頁）附卷可稽，
    此部分事實，亦堪認定。
　㈢又被告辯稱：是「陳曦曦」請伊幫忙轉帳，她說有1個朋友要
    加入交友網站，但怕她老公知道，需要透過伊帳戶轉出去當
    保證金，伊沒有因此獲得任何好處，伊當時沒有懷疑，是相
    信「陳曦曦」說的話，照著去做而已，並沒有詐欺、洗錢的
    犯意云云。惟查：
　  1.按刑法上之故意，可分為確定故意（直接故意）與不確定
      故意（間接故意），行為人對於構成犯罪之事實，明知並
      有意使其發生者，為故意；行為人對於構成犯罪之事實，
      預見其發生而其發生並不違背其本意者，以故意論，刑法
      第13條定有明文。是故意之成立，不以對於構成犯罪之事
      實，明知並有意使其發生為必要，僅需對於構成犯罪之事
      實、結果，預見其發生，而其發生並不違背其本意即為已
      足。亦即倘行為人認識或預見其行為會導致某構成要件實
      現（結果發生），縱其並非積極欲求該構成要件實現（結
      果發生），惟為達到某種目的而仍容任該結果發生，亦屬
      法律意義上之容任或接受結果發生之「不確定故意」，此
      即前揭法條所稱之「以故意論」。
　　2.被告於警詢、偵訊及本院審理中供稱：109年4月底伊在交
      友網站上認識一位Line名稱「陳曦曦」之人，「陳曦曦」
      去年自稱30歲，8月30日生，伊是幫「陳曦曦」轉帳，伊
      完全不知道她真實姓名年籍資料，也沒有跟她碰面過，她
      的地址伊也不知道等語（見偵查卷第10至11、242頁，本
      院卷第71頁）。依被告上開所述，其與「陳曦曦」間僅有
      以Line通訊軟體聯繫，並無其他聯絡管道，亦不知悉「陳
      曦曦」的真實年籍、身分，更完全沒有見面、電話通話等
      實際接觸，亦即「陳曦曦」僅存在於被告Line通訊軟體中
      ，與被告真實生活可謂全無任何交集。對於此一行蹤隱晦
      不明、實際身分未明之「陳曦曦」人物，被告是否真會深
      信其所言，實已不無疑問。
　　3.又依被告所述，「陳曦曦」要求被告提供本案帳戶以供其
      友人作為交友網站保證金轉匯之用，以避免該友人老公發
      現，然細觀本案帳戶交易明細顯示，被告將告訴人2 次匯
      入款項而匯出帳戶均為許原福帳戶，非但同一帳戶，且屬
      自然人之個人帳戶，倘如「陳曦曦」所言，該筆交友保證
      金係為掩人耳目才透過被告帳戶轉匯至交友網站，何以轉
      出帳戶卻為一般自然人帳戶而非該經營機構單位帳戶，又
      若仍輾轉藉由第三人帳戶再度轉匯出去，「陳曦曦」大可
      直接請其友人匯入值得信賴第三人帳戶即可，實無須透過
      素未謀面、毫無交集之被告本案帳戶經手轉匯，而徒增遭
      他人恣意侵占之風險，況被告迄未提供該交友網站及會員
      繳交保證金規定之相關資料為佐證，是針對「陳曦曦」所
　　　稱其匯款係作為交友網站保證金用途一事，顯具諸多疑點
      ，有違常情，被告身為當事人，豈有未為任何察覺警醒，
      而不疑有異？
　  4.再者，參以案發時被告與「陳曦曦」Line對話紀錄，被告
      在提供本案帳號予「陳曦曦」作為匯款用途後，「陳曦曦
      」並要求被告提供身分證件資料，以防被告未配合匯出款
      項而占為己有，被告乃表示彼此素未謀面、亦不熟悉，遂
      拒絕其身分字號資訊，進而將本案帳戶餘額清空，甚至曾
      一度質疑為何匯款者要透過本案帳戶轉匯至其他帳戶，且
      確認匯出帳戶為「陳曦曦」告知其弟個人帳戶（見本院卷
      第143、147頁），可知被告在案發時對於「陳曦曦」上開
      要求透過本案帳戶轉匯款項之合理性，已察覺有異，並採
      取保留態度及提防舉止。
　　5.況金融機構開設之帳戶，係針對個人身分之社會信用而予
      以資金流通之工具，具有強烈之屬人性，一般人均知悉不
      應將帳戶交予不熟識之人使用，以防免遭他人利用以從事
      不法之活動。被告本次應「陳曦曦」之要求提供帳戶時，
      其對象為不知真實姓名、年籍之人士，被告係心智成熟之
      成年人，並有大學畢業之學歷，工作經驗已有20年，現擔
      任百貨公司資訊人員（見本院卷第71頁），顯然具備相當
      之智識程度及社會生活經驗，以前述被告僅透過Line通訊
      軟體與「陳曦曦」聯繫，並未實際接觸過「陳曦曦」本人
      ，及「陳曦曦」要求被告提供帳戶之緣由、過程中所顯現
      之種種異常情狀，其應可預見「陳曦曦」極有可能係以該
      帳戶從事不法之活動；而衡諸帳戶係作為款項進出之用途
      ，且被告更負責實際轉匯帳戶內之款項，其標的均不離「
      金錢」之概念，被告自不難預見「陳曦曦」所從事之不法
      活動，係屬財產性質之犯罪；而財產犯罪之領域中，時下
      最典型、最常見、亦是經傳播媒體最廣泛為報導、傳述者
      ，自非詐欺取財犯罪莫屬。以被告之智識程度及社會生活
      經驗，加上被告前已因提供帳戶予他人而自招詐欺取財罪
      嫌之經驗，其對於該帳戶之提供，應可能與「陳曦曦」從
      事詐欺取財犯罪有關乙節，必然有所預見，惟被告竟仍抱
      持著「即使真的是詐欺取財犯罪，也無所謂（不違反其本
      意）」之心態，願意為「陳曦曦」提供帳戶及擔任匯款款
      項之工作，其具有與「陳曦曦」共同為詐欺取財犯罪之不
      確定故意，堪以認定。
    6.被告既能預見「陳曦曦」要求其提供帳戶，可能係利用該
      帳戶作為詐欺取財犯罪之不法使用，則被告對於其所提供
      之上開帳戶，係供「陳曦曦」作為人頭帳戶使用乙節，當
      亦得以知悉；而他人匯入被告上開帳戶內之款項，經被告
      轉匯後，該款項之金流即形成斷點，無法繼續追蹤該等款
      項之去向、所在，此亦為被告所能認知。又如前所述，被
      告對於「陳曦曦」係從事詐欺取財之犯罪行為，已有所預
      見，且不違反其本意，願為「陳曦曦」提供人頭帳戶及擔
      任轉匯該帳戶內款項之工作，則被告對於其行為極可能發
      生隱匿特定犯罪所得之去向、所在等結果，自亦有所預見
      ，且其發生亦不違反其本意。從而，被告具有洗錢之不確
      定故意，堪予認定，至被告執前開辯解，無足採信。
　㈣綜上，本案事證明確，被告上開犯行堪以認定，應依法予以
    論罪科刑。　
二、論罪科刑
  ㈠本案被告自提供王道銀行帳戶至依指示轉匯款項之全部過程
    ，被告始終僅與「陳曦曦」相互聯繫，以被告個人立場而言
    ，並無其他人之參與，除「陳曦曦」之外是否另有其他人，
    尚非被告所能知悉，又詐騙告訴人之行為人雖以暱稱「Sara
    h」聯繫，惟依被告於警詢中供稱：「陳曦曦」一開始有用
    「Sarah」這個Line名稱跟伊聊天，後來才換成「陳曦曦」
    等語（見偵查卷第11頁），且遍查卷內事證並無足認定「陳
    曦曦」與「Sarah」為不同人，被告對於實行詐欺者之人數
    是否為3人以上既無證據證明有所認識，無從認被告具有3人
    以上共同犯詐欺取財罪之主觀犯意。是核被告所為，係犯刑
    法第339條第1項之詐欺取財罪。
  ㈡按洗錢防制法業於105年12月28日修正公布，並於106年6月28
    日生效施行。依修正後即現行洗錢防制法第2條第2款、第3
    條第2規定，掩飾或隱匿刑法第339條犯罪所得之本質、來源
    、去向、所在、所有權、處分權或其他權益者，即構成洗錢
    行為。是依修正後洗錢防制法，掩飾刑法第339條詐欺取財
    犯罪所得去向、所在之行為，亦可構成洗錢罪。參諸洗錢防
    制法第2條修正之立法理由，可知本次修正洗錢行為之定義
    ，係因修正前條文對洗錢行為之定義範圍過窄，對於洗錢行
    為之防制與處罰難以有效達成，為擴大洗錢行為之定義，以
    含括洗錢之各階段行為。又洗錢之前置犯罪完成，取得財產
    後所為隱匿或掩飾該財產的真實性質、來源、所在地、處置
    、轉移、相關的權利或所有權之行為，固為典型洗錢行為無
    疑，然於犯罪人為前置犯罪時，即提供帳戶供犯罪人作為取
    得犯罪所得之人頭帳戶，或於其後交付犯罪所得款項製造金
    流斷點，致無法查得犯罪所得流向等，均會產生掩飾或隱匿
    該犯罪不法所得真正去向之洗錢效果。亦即，從犯罪者之角
    度觀察，犯罪行為人為避免犯行遭查獲，會盡全力滅證，但
    對於犯罪之成果即犯罪所得，反而會盡全力維護，顯見洗錢
    犯罪本質上本無從確知犯罪行為之存在，僅為合理限制洗錢
    犯罪之處罰，乃以不法金流與特定犯罪有連結為必要。是以
    ，依犯罪行為人取得該不法金流之方式，已明顯與洗錢防制
    規定相悖，有意規避洗錢防制規定，為落實洗錢防制，避免
    不法金流流動，自不以提供帳戶為限，亦包括取得款項後，
    將款項交予犯罪組織之其他成員，致無法或難以追查犯罪所
    得去向之洗錢結果。本次修法既於立法理由中明示掩飾不法
    所得去向之行為亦構成洗錢，則以匯款或交付現金等方式，
    致產生掩飾或隱匿不法犯罪所得真正去向之行為，亦屬洗錢
    防制法第14條第1項所規範之洗錢類型（最高法院108年台上
    字第1744號判決意旨參照）。經查，本案告訴人匯入被告本
    案帳戶內之款項，係被告與「陳曦曦」共同犯刑法第339條
    第1項之詐欺取財罪而詐得者，該匯入之款項自屬特定犯罪
    之所得；被告基於洗錢之不確定故意，將本案帳戶內款項匯
    款出去，已製造金流斷點，使司法機關難以溯源追查犯罪所
    得之蹤跡與後續犯罪所得持有者，以達隱匿特定犯罪所得之
    所在及去向，依上開說明，自屬洗錢防制法所規範之洗錢行
    為。　　　　　
　㈢按刑法之共同正犯，包括共謀共同正犯及實行共同正犯二者
    在內；祇須行為人有以共同犯罪之意思，參與共同犯罪計畫
    之擬定，互為利用他人實行犯罪構成要件之行為，完成其等
    犯罪計畫，即克當之，不以每一行為人均實際參與部分構成
    要件行為或分取犯罪利得為必要（最高法院96年度台上字第
    1882號判決意旨參照）。而共同正犯間，非僅就其自己實行
    之行為負其責任，並在犯意聯絡之範圍內，對於他共同正犯
    所實行之行為，亦應共同負責；且其犯意聯絡之表示，無論
    為明示之通謀或相互間有默示之合致，均不在此限（最高法
    院98年度台上字第2655號判決意旨參照）。是以共同正犯，
    在合同之意思內各自分擔犯罪行為之一部，相互利用他人之
    行為，以達其犯罪之目的者，即應對全部所發生之結果，共
    同負責。再共同正犯之意思聯絡，不以彼此間犯罪故意之態
    樣相同為必要，蓋刑法第13條第1項、第2項雖分別規定行為
    人對於構成犯罪之事實，明知並有意使其發生者，為故意；
    行為人對於構成犯罪之事實，預見其發生而其發生並不違背
    其本意者，以故意論。前者為確定故意（直接故意），後者
    為不確定故意（間接故意），惟不論「明知」或「預見」，
    僅係認識程度之差別，不確定故意於構成犯罪事實之認識無
    缺，與確定故意並無不同，進而基此認識「使其發生」或「
    容認其發生（不違背其本意）」，共同正犯間在意思上乃合
    而為一，形成意思聯絡（最高法院103年度台上字第2320號
    判決意旨參照）。經查：被告基於參與詐欺取財、洗錢犯行
    之不確定故意，提供帳戶並擔任帳戶內轉匯款項之工作，以
    促成「陳曦曦」得以順利完成詐欺取財、洗錢之行為，足徵
    被告係基於自己犯罪之意思參與該詐欺取財、洗錢犯罪之分
    工，分擔犯罪行為之一部，並利用他人之行為，以達詐欺、
    洗錢犯罪之結果，被告自應就其所參與犯行所生之全部犯罪
    結果共同負責。
　㈣被告就本案同一被害人2次轉帳至本案帳戶內之詐欺款項，陸
    續匯款至許原福帳戶之情形，此部分係被告基於單一之犯意
    ，以數個舉動接續進行，而侵害單一被害人之財產法益，在
    時間、空間上有密切關係，依一般社會健全觀念，各行為之
    獨立性極為薄弱，難以強行分開，在刑法評價上，以視為一
    個舉動之接續施行，合為包括之一行為予以評價，較為合理
    ，屬接續犯，而為包括之一罪。又被告以一行為同時觸犯上
    開詐欺取財罪、洗錢罪，為想像競合犯，依刑法第55條規定
    ，從一較重之洗錢罪處斷
　㈤爰審酌被告提供帳戶並負責轉匯詐欺款項，形同「車手」，
    非但自誤己身，更助長詐欺、洗錢犯罪，亦造成告訴人之18
    萬8000元損害，是其所為，實屬不該；惟念及被告主觀惡性
    尚非重大，其於本案犯罪之分工，較諸實際策畫佈局、分配
    任務、施用詐術、終局保有犯罪所得之核心份子而言，僅居
    於聽從指示、代替涉險之次要性角色；兼衡被告之智識程度
    為大專畢業及從事百貨公司資訊人員、月收入3萬5000元、
    尚須扶養母親之家庭生活狀況（見本院卷第113頁），暨犯
    後仍否認犯行，但已與告訴人達成和解並為賠償之犯後態度
    等一切情狀，量處如主文所示之刑，並就罰金部分諭知易服
    勞役之折算標準。　
　㈥至於，被告雖另主張其已與告訴人達成和解及賠償損害，而
    請求給予緩刑。惟細觀本案帳戶自109年5月16日至10月12日
    交易明細內容（見偵查卷第68至72頁），即顯示除本案告訴
    人匯入2筆款項之外，被告為「陳曦曦」轉匯至「許原福帳
    戶」中之其他款項筆數眾多且款項來源均屬不同，可知被告
    依「陳曦曦」指定轉匯詐欺款項情形應不止單一，又被告於
    本案中自始主張其為被害人並無犯罪可言，難謂已見悔意，
    則依其涉案程度及犯罪情狀，認不宜予以緩刑，附此敘明。
三、沒收　　
　㈠按沒收係以犯罪為原因而對於物之所有人剝奪其所有權，將
    其強制收歸國有之處分；犯罪所得之沒收、追繳或追徵，在
    於剝奪犯罪行為人之實際犯罪所得（原物或其替代價值利益
    ），使其不能坐享犯罪之成果，其重點置於所受利得之剝奪
    ，故無利得者自不生剝奪財產權之問題，參諸民事法上多數
    利得人不當得利之返還，並無連帶負責之適用，因此即令二
    人以上共同犯罪，關於犯罪所得之沒收、追繳或追徵，亦應
    各按其利得數額負責，並非須負連帶責任，有關共同正犯犯
    罪所得之沒收、追繳或追徵，最高法院向採之共犯連帶說，
    業經最高法院104年度第13次刑事庭會議決議不再援用供參
    考，並改採應就各人分受所得之數為沒收，追徵亦以其所費
    失者為限之見解，是共同正犯各人有無犯罪所得，或其犯罪
    所得之多寡，應由事實審法院綜合卷證資料及調查所得認定
    之（最高法院104年度第13次刑事庭會議決議、104年度台上
    字第3146號判決意旨參照）。經查，被告並未因本件犯行取
    得任何報酬，業據被告於本院審理中供述明確（見本院卷第
    71頁），且被告已將告訴人匯入遭詐騙款項自本案帳戶全數
    匯至許原福帳戶，此有本案帳戶交易明細資料附卷可稽（見
    偵查卷第69頁），此外，復查無積極證據證明被告與「陳曦
    曦」就本件詐欺所取得之犯罪所得享有共同處分權，自難將
    「陳曦曦」自告訴人所取得之犯罪所得依法宣告沒收或追徵
    。
　㈡又按犯洗錢防制法第14條之罪，其所移轉、變更、掩飾、隱
    匿、收受、取得、持有、使用之財物或財產上利益，沒收之
    ，洗錢防制法第18條第1項前段定有明文。關於犯罪行為人
    犯洗錢防制法第14條之罪，其所掩飾、隱匿之財物本身僅為
    洗錢之標的，難認係供洗錢所用之物，故洗錢行為之標的除
    非屬於前置犯罪之不法所得，而得於前置犯罪中予以沒收者
    外，既非本案洗錢犯罪之工具及產物，亦非洗錢犯罪所得，
    尤非違禁物，尚無從依刑法沒收規定予以宣告沒收，自應依
    上開第18條第1項前段規定予以宣告沒收。且此規定係採義
    務沒收主義，祇要合於前述規定，法院即應為相關沒收之諭
    知，然該洗錢行為之標的是否限於行為人者始得宣告沒收，
    法無明文，是從有利於被告之認定，倘法條並未規定「不問
    屬於犯罪行為人與否均沒收」時，自仍以屬於被告所有者為
    限，始應予沒收。經查本案帳戶所收取之款項，係屬洗錢之
    標的，且已轉匯至許原福帳戶，業經認定如前，則該部分款
    項即非被告所有，亦無事實上處分權限，揆諸上開說明，自
    無從依洗錢防制法第18條第1項前段規定宣告沒收或追徵。
    　　
據上論斷，應依刑事訴訟法第299條第1項前段，判決如主文。
本案經檢察官陳玟瑾偵查起訴，由檢察官陳炎辰到庭執行職務。
中　　華　　民　　國　　111 　年　　6 　　月　　30　　日
                  刑事第十五庭  審判長法　官  黃  湘  瑩
　　　　　　　　　
　　　　　　　　　                            游  涵  歆
　　　　　　　　　
　　　　　　　　　                            梁  世  樺
上列正本證明與原本無異。
如不服本判決，應於判決送達後20日內敘明上訴理由，向本院提
出上訴狀 (應附繕本) ，上訴於臺灣高等法院。其未敘述上訴理
由者，應於上訴期間屆滿後20日內向本院補提理由書「切勿逕送
上級法院」。
                                      書記官 廖 宮 仕　
中　　華　　民　　國　　111 　年　　6 　　月　　30　　日

洗錢防制法第14條：
有第二條各款所列洗錢行為者，處7 年以下有期徒刑，併科新臺
幣5 百萬元以下罰金。
前項之未遂犯罰之。
前二項情形，不得科以超過其特定犯罪所定最重本刑之刑。

中華民國刑法第339條：
意圖為自己或第三人不法之所有，以詐術使人將本人或第三人之
物交付者，處5 年以下有期徒刑、拘役或科或併科50萬元以下罰
金。
以前項方法得財產上不法之利益或使第三人得之者，亦同。
前二項之未遂犯罰之。